臺灣桃園地方法院民事裁定
110年度亡字第74號
聲  請  人  呂順丰  
相  對  人
即  失蹤人  呂世輝    失蹤前最後住所：桃園市觀音區新生路

上列聲請人聲請宣告相對人死亡事件，本院裁定如下：
    主  文
宣告呂世輝（男，民國00年00月00日生，身分證統一編號：Z000
000000號）於民國八十五年二月二十五日下午十二時死亡。
聲請程序費用由相對人呂世輝之遺產負擔。
    理  由
一、聲請意旨以：聲請人呂順丰係相對人即失蹤人呂世輝之子，
    相對人於民國75年間離家，迄今未返家，經聲請人之母呂趙
    玉蘭在同年報案失蹤，至今未尋獲，失蹤已逾7年，且前經
    聲請本院准以110年度亡字第74號公示催告，並刊登新聞紙
    在案，現申報期間屆滿，未據失蹤人陳報其生存或知失蹤人
    生死者陳報其所知。為此，爰依法聲請准予宣告相對人死亡
    等語。
二、經查，聲請人主張之前揭事實，業據提出與其所述相符之兩
    造戶籍謄本為證。復經本院依職權調取相對人之勞保投保資
    料、入出境紀錄、臺灣高等法院被告前案紀錄表、臺灣高等
    法院在監在押全國紀錄表、勞保投保資料、健保投保資料、
    申辦行動電話紀錄等查詢表，亦均查無相對人於失蹤後之任
    何存在或行蹤紀錄。另本院向桃園市政府社會局函詢相對人
    領取社會福利津貼之紀錄，經函覆相對人未領取社會福利補
    助，有桃園市政府社會局110年8月18日桃社老字第11000676
    13號函在卷可稽。惟經本院向桃園○○○○○○○○○調閱相對人歷
    次之戶籍資料可知，相對人曾於78年2月24日辦理戶籍變更
    遷至桃園市○○區○○路00號等情，此有該所110年8月11日桃市
    觀戶字第1100004577號函及所附戶籍資料在卷可佐（見本院
    卷第38頁至第44頁）。綜上事證，堪認相對人自78年2月25
    日起即全無音訊，不知去向，無人知曉其生死等情為真實。
三、按失蹤人失蹤滿7年後，法院得因利害關係人或檢察官之聲
    請，為死亡之宣告；失蹤人為80歲以上者，得於失蹤滿3年
    後，為死亡之宣告；宣告死亡之裁定，利害關係人或檢察官
    得聲請之，民法第8條第1項、第2項、家事事件法第155條分
    別定有明文。又宣告死亡之裁定應確定死亡之時；受死亡宣
    告者，以判決內所確定死亡之時，推定其為死亡。前項死亡
    之時，應為前條各項所定期間最後日終止之時，但有反證者
    ，不在此限，家事事件法第159條第1項、民法第9條亦有明
    定。經查，相對人為30年11月28日生，自78年2月25日起，
    於失蹤時為48歲，自斯時起音訊杳然，迄今生死不明，經本
    院公示催告在案，今申報期已屆滿，未據失蹤人陳報其生存
    或知其生死者陳報其所知，而聲請人為檢察官，自得於相對
    人失蹤滿7年後，聲請對之為死亡宣告，揆諸上揭規定，本
    件聲請自屬有據。又本件相對人係於78年2月25日失蹤，計
    至85年2月25日屆滿7年，自應推定相對人於是日下午12時為
    死亡之時，准予依法宣告。
四、依家事事件法第154條第3項，裁定如主文。
中　　華　　民　　國　　111 　年　　5 　　月　　11　　日
                   家事法庭     法  官　姚重珍
以上正本係照原本作成。
如對本裁定抗告須於裁定送達後10日內向本院提出抗告狀，並繳
納抗告費新臺幣1,000元。
中　　華　　民　　國　　111 　年　　5 　　月　　11　　日
                                書記官　王小萍